【裁判字號】    96,訴,4762
【裁判日期】    970218
【裁判案由】    毒品危害防制條例
【裁判全文】
臺灣高雄地方法院刑事判決              96年度訴字第4762號
公  訴  人  臺灣高雄地方法院檢察署檢察官
被      告  甲○○
上列被告因違反毒品危害防制條例案件，經檢察官提起公訴（96
年度毒偵字第8577號），被告於本院準備程序中為有罪陳述，經
合議庭裁定由受命法官依簡式審判程序獨任審理，本院判決如下
：
    主  文
甲○○施用第一級毒品，累犯，處有期徒刑拾月。
    事  實
一、甲○○前因施用毒品案件，經依本院以91年度毒聲字第2545
    號裁定送觀察、勒戒後，認有繼續施用毒品之傾向，再經本
    院以91年度毒聲字第3103號裁定送強制戒治，嗣經停止戒治
    並交付保護管束，於92年6 月5 日交付保護管束期滿，因未
    經撤銷停止戒治而視為執行完畢，並於92年10月16日由臺灣
    高雄地方法院檢察署檢察官以92年度戒毒偵字第906 號處分
    書為不起訴處分確定在案。嗣又因施用毒品案件，經本院93
    年度訴字2460號判決處以有期徒刑10月確定，入監執行後，
    甫於95年1 月30日縮刑期滿執行完畢出監。詎其明知海洛因
    業經公告列為毒品危害防制條例第2 條第2 項第1 款所定之
    第一級毒品，不得非法持有、施用，猶不知悔改，竟於強制
    戒治執行完畢後5 年內，復基於施用第一級毒品海洛因之犯
    意，於96年7 月2 日凌晨某時，在高雄縣六龜鄉文武村舊庄
    巷85之1 號之住處，施用第一級毒品海洛因1 次。嗣於96年
    7 月2 日20時40分許，在高雄縣美濃鎮獅山里龜山48號前，
    因其形跡可疑經警盤問並同意採尿，採集之尿液送請檢驗結
    果確呈嗎啡陽性反應，始悉上情。
二、案經高雄縣政府警察局六龜分局報請臺灣高雄地方法院檢察
    署檢察官偵查起訴。
    理  由
壹、程序方面：
    按本件被告甲○○所犯係死刑、無期徒刑、最輕本刑為3 年
    以上有期徒刑以外之罪，其於準備程序就被訴事實為有罪之
    陳述，經本院告知簡式審判程序之旨，並聽取其與檢察官之
    意見後，本院認無不得或不宜改依簡式審判程序進行之情事
    ，依刑事訴訟法第273 條之1 第1 項規定，裁定進行簡式審
    判程序。又本件卷內之物證、書證等證據，依同法第273 條
    之2 規定，不受第159 條第1 項關於傳聞法則規定之限制，
    依法均有證據能力，合先敘明。
貳、實體方面：
一、訊據被告甲○○對於上揭犯罪事實於本院審理時坦承不諱，
    且為警將被告之尿液送驗結果，係呈嗎啡陽性反應，此有臺
    灣檢驗科技股份有限公司96年7 月13日濫用藥物尿液檢驗報
    告1 份附卷可稽，足認被告上開自白確與事實相符，洵堪採
    為論罪科刑之依據。又被告前因施用毒品案件，經依本院以
    91年度毒聲字第2545號裁定送觀察、勒戒後，認有繼續施用
    毒品之傾向，再經本院以91年度毒聲字第3103號裁定送強制
    戒治，嗣經停止戒治並交付保護管束，於92年6 月5 日交付
    保護管束期滿，因未經撤銷停止戒治而視為執行完畢，並於
    92 年10 月16日由臺灣高雄地方法院檢察署檢察官以92年度
    戒毒偵字第906 號處分書為不起訴處分確定等情，有本院院
    內索引卡紀錄表報表、臺灣高等法院被告前案紀錄表、被告
    刑案資料查註紀錄表各1 份在卷可稽，是足證被告於上開強
    制戒治執行完畢後5 年內，再犯本件施用毒品罪，公訴人予
    以追訴，並無不合。另查：海洛因施用入人體後水解還原成
    嗎啡，再循嗎啡之代謝方式排出體外，業據行政院衛生署藥
    物食品檢驗局73藥檢壹字第030221號函說明綦詳，且依醫學
    臨床實驗及根據英國藥學會出版Isolation andIndentifica
    tion of Drugs 乙書第293 頁載明：海洛因經注射入人體後
    ，在體內迅速水解成6Monoacety Imorphine，再緩緩繼續水
    解成嗎啡，然後再循嗎啡之代謝方式排出，同書第431 至43
    2 頁並載有：嗎啡經注射入人體後，約百分之50以上於8 小
    時內自尿中排出，至24小時排出約百分之90，但48小時後仍
    有微量可檢出等語。準此而論，被告為遭查獲之尿液經送驗
    結果，呈嗎啡陽性反應，顯見被告確有施用第一級毒品海洛
    因之犯行甚明。故此，本件事證明確，被告犯行洵堪認定。
二、查海洛因係毒品危害防制條例第2 條第2 項第1 款所明定之
    第一級毒品，核被告所為係犯毒品危害防制條例第10條第1
    項之施用第一級毒品罪。被告持有第一級毒品之行為已為其
    施用之高度行為所吸收，不另論罪。又被告有如事實欄所載
    之前科，而於95年1 月30日縮刑期滿執行完畢出監之事實，
    有臺灣高等法院被告前案紀錄表可按，是其5 年以內故意再
    犯本件有期徒刑以上之罪，為累犯，依刑法第47條第1 項規
    定加重其刑。爰審酌被告前曾因施用毒品案件經強制戒治，
    本應徹底戒除毒癮，不料其竟仍繼續施用毒品，已如上述，
    顯見其並無戒除毒害之決心，本不宜寬貸，惟念其犯後坦承
    犯行，且施用毒品乃自戕一己之身體健康，並具有病患性人
    格之特質，其行為本身對社會所造成之危害並非直接、鉅大
    等一切情狀，量處如主文所示之刑。
據上論斷，應依刑事訴訟法第273 條之1 第1 項、299 條第1 項
前段，毒品危害防制條例第10條第1 項，刑法第11條前段、第47
條第1 項，判決如主文。
本案檢察官劉慕珊到庭執行職務。
中    華    民    國    97    年    2     月    18    日
                  刑事第四庭  法  官  王參和
以上正本證明與原本無異。
如不服本判決應於收受本判決後10日內向本院提出上訴書狀，並
應敘述具體理由，如未敘述上訴理由者，應於上訴期間屆滿後20
日內補提理由書狀於本院（均須按他造當事人之人數附繕本）「
切勿逕送上級法院」。
中    華    民    國    97    年    2     月    18    日
                              書記官  陳惠玲
附錄本案判決論罪科刑法條：
毒品危害防制條例第10條第1項
施用第一級毒品者，處6月以上5年以下有期徒刑。


司法院資訊處製作；財團法人民間司法改革基金會備份。
